Ernesto Adolfo Anaya Ruiz

DATOS PERSONALES:

Fecha de Nacimiento 23 de febrero de 1986

DNI 43501043 Estado Civil Soltero

Dirección Calle. Ernesto Diez Canseco #465 Int. A - Miraflores

Teléfono 948 310 366

E-mail <u>ernestex@gmail.com</u>
Web Site <u>http://texai.me</u>

Linked In: http://linkedin.com/in/texai

StackOverflow: http://stackoverflow.com/users/383403



Más de **8 años de experiencia** profesional trabajando en análisis, diseño y desarrollo de aplicaciones web. Responsable, proactivo, innovador, siempre al tanto de nuevas tecnologías. Capacidad de trabajo en equipos locales y remotos. **Alta capacidad de comunicación a todo nivel**. Experiencia en pruebas funcionales, unitarias. Experiencia en diseño de **portales de consumo masivo con alta disponibilidad**. Experiencia directa con clientes. **Certified Scrum Master**. Conocimientos de **PMBOK** y **Kanban**.

EXPERIENCIA LABORAL:

Busportal – Empresa Digital Peruana - (busportal.pe)

Octubre 2012 – Actualidad

Cargo: Jefe de Desarrollo

Planificar los entregables del equipo de desarrollo. Convocar, entrevistar, seleccionar y capacitar al personal de desarrollo de software de la empresa. Liderar Equipo de desarrollo. Arquitecto de Soluciones.

Proyecto: Busportal.pe

Grupo El Comercio - (elcomercio.pe)

Febrero 2012 – Setiembre 2012

Cargo: Project Manager

Ser un agente facilitador en el proceso de desarrollo de software (rol de Scrum Master). Esto significa asegurarme que los miembros del equipo cuenten con las herramientas adecuadas, información y conocimiento necesarios para poder cumplir las metas. Definir los perfiles profesionales requeridos basándome tanto en las habilidades técnicas pero también en habilidades blandas. Entrevistar candidatos, seleccionar candidatos idóneos.

Proyectos: NeoAuto.pe | APTiTUS.pe | Clasificados.pe | FMS | CEDOP | ClubSuscriptores.pe

Cargo: Arquitecto de Software

Diseñar y documentar arquitecturas de software, Resolver problemas de performance, alta disponibilidad, escalabilidad. Capacitar a los equipos de desarrollo en varios temas como por ejemplo: desarrollo ágil, patrones de diseño, buenas prácticas de la industria.

Proyectos: NeoAuto.pe | APTiTUS.pe | Clasificados.pe | FMS | CEDOP | Ofertop.pe | Urbania.pe

E-Solutions Perú - (e-solutions.com.pe)

Abril 2011 - Enero 2012

Consultora peruana con clientes como: Banco de Crédito, Interbank, BIF, Prima AFP, Grupo El Comercio.

Cargo: Jefe de Desarrollo

Establecer metodologías de trabajo, participar de reuniones con representantes del cliente, definir la arquitectura de las aplicaciones, identificar top-skills en los miembros de los equipos para asignar las tareas de forma eficiente, supervisar el cumplimiento de estas tareas. Capacitar en el uso de las tecnologías usadas en nuestros proyectos. Asegurarme que los equipos de desarrollo tengan las herramientas y la información necesaria para poder lograr las metas. Definir los perfiles técnicos requeridos y entrevistar a los candidatos.

Proyecto: APTiTUS **Cliente:** Grupo El Comercio Re-hacer con nuevas características el portal de empleos de El Comercio. Debiendo tener alta disponibilidad en un portal con alta concurrencia.

•PHP + Zend Framework + MySQL

de El Comercio.

•PHP + Zend Framework + MySQL

Avantica Technologies - (avantica.net)

Mayo 2010 – Abril 2011

Transnacional con oficinas comerciales en California y New York, y centros de desarrollo en Costa Rica y Perú.

Cargo: Software Engineer II

Análisis y desarrollo de soluciones para clientes en USA, usando Zend PHP Framework y Symfony. Experiencia en la industria médica y Real Estate.

Proyecto: EBMx Cliente: newMentor (newmentor.com) | Proyecto: LOWIC

Proyecto: LowTax-Home **Cliente**: 2G (2gconsulting.com)

Proyecto: ClubSuscriptor Cliente: Grupo El Comercio

Re-hacer con nuevas características el portal de suscriptores

Lograr una base de conocimiento a partir de documentos médicos oficiales, pautas clínicas, casuística, recomendaciones, todos ellos emitidos por instituciones médicas acreditadas. Soporta un flujo de trabajo complejo que compromete médicos generales, médicos especialistas, editores, revisores, agentes de calidad, etc.

• PHP + Zend Framework 1.8.1 + MySQL

Sistema que calcula posible reducciones de impuestos de vivienda, basado en la comparación de información de la propiedad (manualmente ingresado), y otras propiedades similares (consultas a diferentes web services).

•PHP + Zend Framework 1.8.10 + MySQL

PeruLinux (perulinux.pe)

Enero 2011 – Actualidad

Consultora peruana que ofrece servicios de implementación y capacitación entorno a tecnologías libres. <u>Cargo: Instructor Oficial</u>: Diseñar, mantener actualizada la currícula y dictado del curso: "Desarrollo Web profesional con Zend Framework".

Aureal Systems (aureal.pe)

Enero 2010 – Abril 2010

Empresa peruana con clientes como El Comercio, AmericaTel, BCP, etc.

Cargo: PHP Software Engineer

Desarrollo de software usando Symfony PHP Framework, participación en las reuniones de análisis y reuniones con el cliente.

Proyecto: PLM (Perenco Logistics Module) | Cliente: Perenco Oil and Gas (perenco.com)

Sistema logístico de control de costos, tiempos y personal en las operaciones de transportes entre las distintas bases de los centros de extracción. Tecnologías: PHP + Symfony Framework 1.4.8 + Doctrine + MySQL

Universidad Privada del Norte S.A.C. (upnorte.edu.pe)

Setiembre 2009 – Enero 2010

Empresa educativa, miembro de la red Laureate International Universities.

Cargo: Internet Developer

Diseño de interfaces de usuario enriquecidas para aplicaciones web. Integración con aplicativos .net Rediseño de interfaces de aplicativos para mejorar UX. Techs: XHTML JS, ¡Query, AJAX. // ASP, PHP, .NET

NCDC Solutions Abril 2009 – Setiembre 2009

Consultora de TI, desarrolló aplicaciones móviles para Nextel Perú. A través de un partner norteamericano se encarga de proyectos de clientes en USA.

Cargo: Analista Desarrollador

Proyecto: Sistema de venta de boletos y gestión de rutas y salidas (e.g. http://huastecos.com)

Desarrollo de software de gestión comercial y logística para empresas de transportes de pasajeros y carga.

• Tecnologías: Stack MVC: PHP + Smarty + ORM de desarrollo Interno.

Éxito Latino Marketing Solutions S.R.L.

Julio 2007 – Diciembre 2007

- Desarrollador de Aplicaciones web. Diseño e implementación de campañas de e-Marketing
- Desarrollo de sistema de gestión para call center.

Evolution Hypermedia S.R.L.

Enero 2007 – Julio 2007

- Desarrollador de Aplicaciones web.
- Experiencia desarrollando software de gestión de eventos.
- Encargado del módulo de gestión del proceso Call for Papers y toma de asistencia.

Experiencia como freelancer

Desde el 2005

FORMACIÓN:

Universidad Privada del Norte - Facultad de Ingeniería: Bachiller en Ing. De Sistemas Universidad Peruana de Ciencias Aplicadas (UPC) – Diploma en Business Analytics. (60 horas) Global Project Management - Curso de Gestión de Proyectos, preparación cert. PMP, Febrero 2012.

Open Edge Technologies - Scrum Master Certified, Abril 2011.

Open Edge Technologies - Gestión de Proyectos Lean-Agile, 11 y 12 Setiembre 2012.

Open Edge Technologies - Kanban Core Acreditado, 13 y 14 Setiembre 2012.

SENATI - Macromedia Fireworks, Junio y Julio 2006. Macromedia Flash, Mayo y Junio 2006

ESPECIALIDADES

- ✓ Dirigir equipos de desarrollo usando metodologías ágiles.
- ✓ Diseñar una arquitectura adecuada para maximizar el rendimiento de las aplicaciones.
- ✓ Uso adecuado de los Frameworks para reducir el tiempo de desarrollo y aumentar la eficiencia de la aplicación. (principios DRY, KISS, patrones GoF)
- ✓ Familiaridad con metodologías formales (RUP, PMI) y ágiles (Scrum).
- ✓ Facilidad de comunicación a todo nivel, capacidad de liderazgo, proactivo, comprometido con lograr las metas.

IDIOMAS

Inglés

Entiende : Avanzado Escribe : Avanzado Habla : Avanzado

CONOCIMIENTO INVOLUCRADO EN LOS PROYECTOS

Nivel avanzado

- Sistema Operativo: GNU/Linux (CentOS, Debian y Ubuntu)
- Configuración de servidores Web, FTP y Base de Datos
- Lenguajes web XHTML 1.0, HTML 5
- Lenguaje CSS, LESS
- Lenguaje PHP, Frameworks: Symfony, Zend, Limonade, otros.
- Lenguaje JavaScript, ¡Query, uso de JSON, web services RESTfull.
- Google Maps API
- Motores de Base de datos: MySQL, SQL Server
- Conocimiento de: Web 2.0, Patrón MVC, AJAX, Webservices, RSS.
- CMS: Wordpress, Joomla, Drupal, etc.
- Project management and bug-tracking tools: Redmine, Trac, Rally
- Version Control Systems: SVN, Mercurial, Git
- Conocimientos de usabilidad, estándares web, SEO.
- Conocimiento de metodologías de desarrollo: RUP, Scrum, Agile.
- Macromedia Fireworks, Dreamweaver
- Conocimientos de Gestion de Proyectos con metodología PMI

Nivel Intermedio

- Sistema Operativo: GNU/Linux (Fedora, Gentoo, RedHat)
- Lenguaje Java
- Lenguaje C#
- Motor de Base de datos: Oracle 10g, PostgreSQL
- Macromedia Flash

Nivel básico (en investigación)

- Ruby on Rails
- Python

REFERENCIAS:

- Frank Palús Argumanis (Gerente General E-Solutions Perú) Cel. 995 731 200
- Gerardo Delgado Flores (Gerente Avantica Technologies Perú) Cel. 989 087 892
- Antonio Ognio Cesti (Jefe de Desarrollo de Aureal Systems) Cel. 991 681 647
- Rebeca Chávez Pichardo (Gerente de Capacitación de Perú Linux) Cel. 987 400 556
- Carol Riboud (Gerente General Empresa Digital Peruana S.A.C Busportal) Cel. 959 158 728